---
title: "week report"
author: "QMD"
date: "2021/12/21"
output:
  html_document: 
    toc: yes
---

```{r setup, include=FALSE}
knitr::opts_chunk$set(echo = FALSE, warning = FALSE,fig.width=10,fig.height=6)
```

```{r pacakges}
library(data.table)
library(ggplot2)
showtext::showtext_auto()

update_date <- as.Date("2021-11-05")
prev_week_date <- as.Date("2021-10-29")
prev_year_date <- as.Date("2020-12-31")

# wind_path <- "./db_data/wind_data"
# jydb_path <- "./db_data/jydb_data"
# download_path <- "./db_data/download_wind_data"
output_path <- "./output"
source("./plot.R",encoding = 'UTF-8')

```


# 一 权益

## 1.收益率

### 1.指数收益率

```{r ret}
plots$index_ret()
```

### 2.行业收益率

```{r indus_ret}
plots$industry_ret()
```

## 2.估值

### 1.指数估值

#### 1.PB

```{r valuation}
plots$index_pb()
```

#### 2.PE

```{r index_pe}
plots$index_pe()
```

#### 3.PEG

```{r index_peg}
plots$index_peg()
```

### 2.行业估值

#### 1.PB

```{r indus_pb}
plots$industry_pb()
```

#### 2.PE

```{r indus_pe}
plots$industry_pe()
```

#### 3.PEG

```{r peg}
plots$industry_peg()
```

## 3.市场流动性

```{r liquidity}
plots$turnover()

plots$tbl_turnover()
```

## 4.ETF净流入情况(亿元)

```{r ETF}
plots$tbl_etf()
```

## 5.北向资金

### 1.北向资金累计净流入

```{r north_cumulative}
plots$north_cum(update_date)
```

### 2.累计净流入

```{r north_net}
plots$north_single(update_date)
```

### 3.北向资金行业持股比例

```{r north_indus}
plots$north_hold()
```

### 4.北向资金行业持股变动

```{r north_indus_chg}
plots$north_chg()
```

## 6.两融成交额

```{r credittrading}
plots$cred_trade(update_date)
```

## 7.分化程度

```{r deviation}
plots$deviation()

plots$tbl_deviation()
```

# 二 债券

## 1.信用利差

```{r bond_diff}
plots$cred_spread()
```

## 2.可转债

### 1.可转债与全A收益曲线

```{r convertbond}
plots$convert_bond()
```

### 2.可转债日均交易额

```{r mean_turnover}
plots$convert_turnover()
```

### 3.转股溢价率小于0占比

```{r stock_bond_ratio}
plots$convert_pct()
```

# 三 衍生品

## 1.金融期货

### 1.三大股指期货收益率统计

```{r futures_stat}
plots$tbl_futures()
```

### 2.三大股指基差走势

```{r futures_spread}
plots$futures_spread(update_date)
```

### 3.股指期权PCR

```{r options_pcr}
plots$pcr(update_date)
```

## 2.商品期货

### 1.贵金属类

```{r gjs_futures}
plots$tbl_gjs()
```

### 2.黑色系

```{r hs_futures}
plots$tbl_hs()
```

### 3.有色金属类

```{r jbjs_futures}
plots$tbl_jbjs()
```

### 4.能源化工类

```{r ny_futures}
plots$tbl_ny()
```

### 5.农产品类

```{r ncp_futures}
plots$tbl_ncp()
```



# 四 资管

## 1.公募基金分类统计

```{r public_fund}
plots$pub_fund()
```

## 2.量化公募基金表现

### 1.公募基金量化表现

#### 1.公募中证500指数增强基金

```{r quant_public_500}
plots$tbl_hs500()
```

#### 2.公募沪深300指数增强基金

```{r quant_public_300}
plots$tbl_hs300()
```

#### 3.公募量化对冲基金

```{r quant_public_alpha}
plots$tbl_alpha()
```


### 2.公募量化优秀基金

#### 1.中证500指数增强

```{r public_quant_top_500}
plots$hs500(prev_year_date,update_date)
```

#### 2.沪深300指数增强

```{r public_300}
plots$hs300(prev_year_date,update_date)
```

#### 3.量化对冲产品

```{r public_alpha}
plots$alpha(prev_year_date,update_date)
```

## 3.量化私募代表产品

### 1.中证500指数增强产品概览

```{r quant_private}
plots$enhance(prev_year_date,update_date)
```

### 2.量化对冲产品概览

```{r private_alpha}
plots$private_alpha(prev_year_date,update_date)
```

### 3.CTA产品概览

```{r private_cta}
plots$cta(prev_year_date,update_date)
```

### 4.中证500指数增强产品详情

```{r private_detail_500}
plots$tbl_enhance()
```

### 5.量化对冲产品详情

```{r private_detail_alpha}
plots$tbl_pri_alpha()
```

### 6.CTA产品详情

```{r private_detail_cta}
plots$tbl_cta()
```

## 4.新发基金统计

```{r new_fund}
plots$new_prod()
```

```{r new_fund_type}
plots$new_prod_type()
```

## 5.券商资管产品月度统计

```{r security_fund}
plots$tbl_security()
```


